臺灣花蓮地方法院刑事判決　　　　　　　 94年度訴字第162號
公　訴　人　臺灣花蓮地方法院檢察署檢察官
被　　　告　丙○○
被　　　告　丁○○
上列被告等因傷害等案件，經檢察官提起公訴（九十三年度偵字
第一三四九號），本院判決如下：
    主  文
丙○○共同以非法方法，剝奪人之行動自由，累犯，處有期徒刑
柒月。
丁○○共同以非法方法，剝奪人之行動自由，處有期徒刑肆月，
如易科罰金，以佰元折算壹日。緩刑肆年。
    事  實
一、丙○○曾於民國八十八年間因妨害自由案件，經本院判處有
    期徒刑四月確定，並於八十八年十一月八日執行完畢，竟不
    知悔改。其知悉友人乙○○（未據偵查起訴）與甲○○有財
    務糾紛，於九十二年九月十七日晚間十九時三十分許，在花
    蓮縣吉安鄉黃昏市場附近偶遇當時正與戊○○、丁○○一起
    用餐及討論車款債務問題之甲○○，遂邀請甲○○前往與乙○○談論債務事宜，經甲○○同意後，遂由丙○○駕駛車牌
    號碼ＷＶ—八八一一自小客車，載同甲○○前往花蓮市○○
    路○段不詳地點之「東東檳榔攤」前空地，戊○○、丁○○
    則另行駕駛車牌號碼不詳之自小客車隨同前往，四人到達後
    ，乙○○隨後連同姓名年籍不詳之成年男子數名駕車趕至「
    東東檳榔攤」，戊○○則返回其住處拿取債權憑證，留下丁○○在該處，嗣後丙○○、丁○○與乙○○及姓名年籍不詳
    之數名成年男子即基於以脅迫妨害人行使權利、剝奪他人行
    動自由及傷害之犯意聯絡，先由乙○○交代丙○○命令甲○○將隨身攜帶之行動電話二支及光碟片一張交出，不准其與
    外聯絡而妨害其行使權利。渠等再強押甲○○坐上丙○○前
    開駕駛之車輛，並將之載往花蓮縣吉安鄉佐倉公墓內空地，
    迨甲○○下車後，丙○○、丁○○、乙○○及前開姓名年籍
    不詳之數名成年男子或徒手、或持棍子、或持石頭等物毆打
    甲○○，造成甲○○身體受有左眉處六公分乘二公分瘀腫破
    皮、右頭頂二公分乘二公分瘀紅傷、左後頸四公分乘二公分
    瘀紅及二公分乘０．二公分瘀紅、右肘四公分乘二公分擦挫
    破皮傷、右後腰六公分乘０．二公分瘀痕、右膝二公分乘一
    公分瘀紅傷等傷害，隨後再將甲○○強押上由丙○○、丁○○駕駛之前開車輛，搭載其前往花蓮市區向友人借錢還債，
    而以此方法壓制甲○○之意思自由，妨害其離去而剝奪其行
    動自由。惟行經花蓮縣花蓮市○○路加油站旁巷內，適有巡
    邏員警經過，甲○○遂乘機跳車要求員警協助離開，始查知
    上情。
 二、案經甲○○訴由花蓮縣警察局吉安分局報告台灣花蓮地方
     法院檢察署檢察官偵查起訴。
    理  由
一、上揭事實，業據被告丙○○、丁○○於本院審理中供承不諱
    ，經核與證人柳宗明於本院審理中證述之被害情節相符，並
    有行政院衛生署花蓮醫院診斷證明書、車籍作業系統—查詢
    認可資料各乙紙附卷可稽，被告二人前開自白與事實相符，
    堪予採信。本案事證明確，被告二人犯行堪以認定，應予依
    法論科。
二、核被告二人所為，均係犯刑法第二百七十七條第一項之傷害
    罪、同法第三百零二條第一項剝奪他人行動自由罪及同法第
    三百零四條以脅迫妨害人行使權利罪。又被告二人與乙○○
    及姓名年籍不詳之數名成年男子間就前開三犯行，有犯意聯
    絡與行為分擔，應均論以共同正犯。被告二人前開所犯三罪
    間，具有方法目的之牽連關係，為牽連犯，應從一重之剝奪
    他人行動自由罪處斷。公訴人雖認被告丙○○、丁○○於九
    十二年九月十七日十九時三十分許在花蓮縣吉安鄉黃昏市場
    附近，脅迫被害人上車而剝奪其行動自由，嗣後並強制被害
    人簽發金額六萬元之本票乙紙，因認被告二人涉犯剝奪他人
    行動自由罪及強制罪云云，惟此部分業經蒞庭公訴人限縮起
    訴範圍，併此敘明。又公訴人雖認被告丙○○於前揭時間在
    「東東檳榔攤」毆打被害人，因認被告丙○○此部分所為涉
    犯傷害罪云云，然查被害人於前開時地雖有遭人毆打、推擠
    ，但不知是遭何人毆打，且並未因此受傷一情，業據被害人
    於本院審理中證述明白（本院卷第一七八頁），此外，復查
    無其他證據證明被害人當時有遭被告丙○○毆打並受傷，自
    無從認定被告丙○○有何此部分傷害犯行，被告丙○○此部
    分犯行應屬無法證明，本應為無罪之諭知，惟公訴人認此部
    分犯行與已起訴有罪部分有連續犯之裁判上一罪關係，爰不
    另為無罪之諭知，附此敘明。再被告丙○○有事實欄所示之
    前科，並於八十八年十一月八日執行完畢，有台灣高等法院
    被告前案紀錄表一份在卷可稽，其於有期徒刑執行完畢後五
    年內，再犯本件有期徒刑以上之罪，為累犯，應依法加重其
    刑。爰審酌被告丙○○有妨害自由前科、被告丁○○並無前
    科，有台灣高等法院被告前案紀錄表二份附卷可佐，被告二
    人僅為求償債務，任意侵害被害人之權利，其犯罪之手段、
    對被害人所生之損害，惟被告二人業已向被害人表示悔意並
    道歉一情，業據被害人於本院審理中證述在卷，及被告二人
    犯罪後坦承犯行等一切情狀，分別量處如主文所示之刑，並
    就被告丁○○部分諭知易科罰金之折算標準。查被告丁○○
    前未曾受有期徒刑以上刑之宣告，有前開刑案紀錄表一份附
    卷可稽，其犯罪後已深知悔悟，本院認其經此教訓後，當知
    警惕，應無再犯之虞，因認其所宣告之刑，以暫不執行為適
    當，併予宣告緩刑四年，以啟自新。
據上論斷，應依刑事訴訟法第二百九十九條第一項前段，刑法第
二十八條、第二百七十七條第一項、第三百零二條第一項、第三
百零四條、第五十五條、第四十一條第一項前段、第四十七條、
第七十四條第一款，罰金罰鍰提高標準條例第一條前段、第二條
，判決如主文。
本案經檢察官許景森到庭執行職務。
中　華　民　國　　九十四　　年　十一　　月　　二十四　日
　　　　　　        臺灣花蓮地方法院刑事第二庭
                        審判長法　官    李豫雙
                              法  官    李世華
                              法  官    俞秀美
上列正本證明與原本無異。
如對本判決不服，應於送達後十日內，向本院提出上訴狀（應抄
附繕本）告訴人或被害人如對於本判決不服者，應具備理由請求
檢察官上訴，其上訴期間之計算係以檢察官收受判決正本之日期
為準。
                              書記官
中　華　民　國　　九十四　　年　十一　　月　　二十四　日
附錄本案論罪科刑之法條：
中華民國刑法第二百七十七條第一項：
傷害人之身體或健康者，處三年以下有期徒刑、拘役或一千元以
下罰金。
中華民國刑法第三百零二條第一項：
私行拘禁或以其他非法方法，剝奪人之行動自由者，處五年以下
有期徒刑、拘役或三百元以下罰金。
中華民國刑法第三百零四條第一項：
以強暴、脅迫使人行無義務之事或妨害人行使權利者，處三年以
下有期徒刑、拘役或三百元以下罰金。
